【裁判字號】    97,訴,1202
【裁判日期】    970930
【裁判案由】    毒品危害防制條例
【裁判全文】
臺灣基隆地方法院刑事判決              97年度訴字第1202號
公  訴  人  臺灣基隆地方法院檢察署檢察官
被      告  乙○○
上列被告因毒品危害防制條例案件，經檢察官提起公訴（97年度
毒偵緝字第80號），被告於準備程序進行中就被訴事實為有罪之
陳述，經本院合議庭裁定由受命法官獨任進行簡式審判程序，判
決如下：
    主  文
乙○○施用第二級毒品，累犯，處有期徒刑月；又施用第一級
毒品，累犯，處有期徒刑柒月；應執行有期徒刑玖月。
    事   實
一、乙○○前因施用第二級毒品案件，經觀察、勒戒後，認有繼
    續施用毒品之傾向，經依本院裁定令入戒治處所施以強制戒
    治1年，於民國88年7月20日停止戒治交付保護管束，於89年
    2月18日保護管束期滿執行完畢，由臺灣基隆地方法院檢察
    署檢察官以89年度戒毒偵字第83號不起訴處分書為不起訴處
    分確定；又因自89年10月25日至93年3月26日止施用第一、
    二級毒品案件，經本院於93年4月16日以93年度訴緝字第6號
    判決判處有期徒刑6月（與另偽造文書案件，經本院判處有
    期徒刑4月，經本院以94年度聲字第245號裁定應執行刑有期
    徒刑8月），再因施用第一級毒品案件，經本院於94年4月20
    日以94年度訴緝字第8號判決判處有期徒刑9月後，又因施用
    第二級毒品案件，經臺灣高等法院於94年6月29日以94年度
    上易字第806號判決判處有期徒刑6月，上開2案件經臺灣高
    等法院以94年度聲字第1406號裁定應執行有期徒刑1年2月，
    與上揭有期徒刑8月接續執行，於95年6月30日假釋，於95年
    12月2日假釋期滿，未經撤銷假釋，其未執行之刑以已執行
    論而執行完畢（構成累犯）。乙○○猶不知悔改，復基於施
    用第二級毒品之犯意，於97年3月26日下午2、3時許，在基
    隆市○○街朋友住處，以玻璃球吸食器燒烤吸用方式施用第
    二級毒品安非他命、甲基安非他命1次，另基於施用第一級
    毒品之犯意，以針筒注射方式施用第一級毒品海洛因1次。
    嗣乙○○因另案遭本院通緝，經警方於97年3月27日凌晨1時
    許在基隆市○○路13號前緝獲，查獲時發現乙○○身雙手手
    背有注射針筒之痕跡，經其同意採集其尿液送驗，結果呈嗎
    啡陽性反應、安非他命及甲基安非他命陽性反應，而悉上情
    。
二、案經基隆市警察局第一分局報告臺灣基隆地方法院檢察署檢
    察官偵查起訴。
    理  由
壹、程序事項
    本案被告乙○○所犯者非為死刑、無期徒刑、最輕本刑為3
    年以上有期徒刑之罪或高等法院管轄之第一審案件，其於準
    備程序進行中，先就被訴事實為有罪之陳述，經告知其簡式
    審判程序之旨，並聽取公訴人、被告之意見後，本院業已依
    刑事訴訟法第273條之1第1項規定，裁定由受命法官獨任以
    簡式審判程序進行本案之審理。
貳、實體事項
一、上揭事實業據被告乙○○於本院準備程序及審理時自白，而
    被告為警查獲後於97年3月27日凌晨3時5分許採集尿液檢體
    ，送臺灣尖端先進生技醫藥股份有限公司以酵素免疫分析法
    為初步檢驗，以氣相層析質譜儀為確認檢驗之結果，呈安非
    他命陽性反應（檢出安非他命濃度525ng／ml，衛生署檢測
    標準閾值500ng／ml），呈甲基安非他命陽性反應（檢出甲
    基安非他命濃度6355ng／ml，衛生署檢測標準閾值500ng／m
    l且安非他命≧100ng／ml），呈嗎啡（海洛因代謝後尿液檢
    出成份）陽性反應（嗎啡檢出濃度21890ng／ml，衛生署檢
    測標準閾值300ng／ml），有該公司97年4月9日濫用藥物檢
    驗報告、基隆市警察局第一分局偵辦毒品案件尿液檢體對照
    表附卷可稽，足見被告於本院準備程序、審理時之任意性自
    白，核與事實相符，堪可採信。再查，被告曾因施用第二級
    毒品案件，經觀察、勒戒後，認有繼續施用毒品之傾向，經
    依本院裁定令入戒治處所施以強制戒治1年，於88年7月20日
    停止戒治交付保護管束，於89年2月18日保護管束期滿執行
    完畢，由臺灣基隆地方法院檢察署檢察官以89年度戒毒偵字
    第83號不起訴處分書為不起訴處分確定；又因自89年10月25
    日至93年3月26日止施用第一、二級毒品案件，經本院於93
    年4月16日以93年度訴緝字第6號判決判處有期徒刑6月（與
    另偽造文書案件，經本院判處有期徒刑4月，經本院以94年
    度聲字第245號裁定應執行刑有期徒刑8月），再因施用第一
    級毒品案件，經本院於94年4月20日以94年度訴緝字第8號判
    決判處有期徒刑9月後，又因施用第二級毒品案件，經臺灣
    高等法院於94年6月29日以94年度上易字第806號判決判處有
    期徒刑6月，上開2案件經臺灣高等法院以94年度聲字第1406
    號裁定應執行有期徒刑1年2月等節；此有卷附臺灣基隆地方
    法院檢察署刑案資料查註紀錄表、臺灣高等法院被告前案紀
    錄表可按，從而，本案事證明確，被告於上開強制戒治執行
    完畢釋放後5年內再犯科刑後，再犯施用第二級毒品、施用
    第一級毒品之犯行，至堪認定，應依法論科。
二、論罪科刑：
  (一)按海洛因、安非他命及甲基安非他命係毒品危害防制條例第
    2條第2項第1、2款所定之第一級毒品、第二級毒品，被告予
    以施用，核其所為，係犯毒品危害防制條例第10條第2項之
    施用第二級毒品罪、同條第1項之施用第一級毒品罪。其持
    有第二級毒品安非他命及甲基安非他命、其持有第一級毒品
    海洛因均係供施用，其持有第二級毒品、第一級毒品之低度
    行為為施用第二級毒品、施用第一級毒品之高度行為所吸收
    ，不另論罪。被告所犯上開2罪，犯意各別，行為互異，應
    予分論併罰。
  (二)被告曾因施用第一、二級毒品案件，經本院於93年4月16日
    以93年度訴緝字第6號判決判處有期徒刑6月（與另偽造文書
    案件，經本院判處有期徒刑4月，經本院以94年度聲字第245
    號裁定應執行刑有期徒刑8月），再因施用第一級毒品案件
    ，經本院於94年4月20日以94年度訴緝字第8號判決判處有期
    徒刑9月後，又因施用第二級毒品案件，經臺灣高等法院於9
    4年6月29日以94年度上易字第806號判決判處有期徒刑6月，
    上開2案件經臺灣高等法院以94年度聲字第1406號裁定應執
    行有期徒刑1年2月，與上揭有期徒刑8月接續執行，於95年6
    月30日假釋，於95年12月2日假釋期滿，未經撤銷假釋，其
    未執行之刑以已執行論而執行完畢，此有臺灣高等法院被告
    前案紀錄表、臺灣基隆地方法院檢察署刑案資料查註紀錄表
    在卷可稽，其於有期徒刑執行完畢後5年以內，故意再犯本
    件有期徒刑以上之罪，為累犯，應依刑法第47條第1項規定
    ，加重其刑。
  (三)爰審酌被告前因施用毒品經強制戒治及科刑後，猶不知戒除
    毒品惡習，復再施用第二、一級毒品，並審酌其所犯施用毒
    品之犯罪係戕害自身健康之行為，於他人尚不致造成損害及
    其施用之次數、被告事後坦承犯行之態度等一切情狀，量處
    如主文所示之刑，並定其應執行之刑。
三、應適用之法條：
    刑事訴訟法第273條之1第1項、第284條之1、第299條第1項
    前段，毒品危害防制條例第10條第1項、第2項、第23條第2
    項，刑法第11條前段、第47條第1項、第51條第5款，判決如
    主文。
本案經檢察官甲○○到庭執行職務
中    華    民    國    97    年    9     月    30    日
                  刑事第三庭法  官  鄭景文
以上正本證明與原本無異。
對於本件判決如有不服，應於收受送達後10日內，向本院提出上
訴書狀，上訴於臺灣高等法院，並按他造當事人之人數附具繕本
。其未敘述上訴理由者，並得於提起上訴後10日內向本院補提理
由書狀，且須按他造當事人之人數附具繕本。「請勿逕送臺灣高
等法院」
中    華    民    國    97    年    9     月    30    日
                            書記官  李繼業
附錄論罪法條：
毒品危害防制條例第10條：
施用第一級毒品者，處6月以上5年以下有期徒刑。
施用第二級毒品者，處3年以下有期徒刑。


司法院資訊處製作；財團法人民間司法改革基金會備份。
